臺灣高等法院交通事件裁定　　　　　　 96年度交抗字第347號
抗　告　人
即受處分人　甲○○
上列抗告人因違反道路交通管理處罰條例案件，不服臺灣宜蘭地
方法院95年度交聲字第35號，中華民國96年4月10日裁定（原處
分案號：交通部公路總局臺北區監理所宜蘭監理站違反道路交通
管理事件宜監字第裁43-GD0000000號裁決書），提起抗告，本院
裁定如下：
    主  文
抗告駁回。
    理  由
一、原裁定意旨略以：受處分人甲○○於民國（下同）95年9月2
    日上午11時20分許，騎乘車牌號碼PPK-887號重型機車，行
    經臺中市○○路與建國路交岔路口，因有「紅燈右轉行駛，
    經員警攔停制止不停駕車離去，不服稽查人員指揮」之違規
    行為，為警記下車牌號碼後逕行掣單舉發，並由原處分機關
    函請原舉發機關調查結果，認異議人有「一、駕車行經有燈
    光號誌管制之交岔路口紅燈右轉行為；二、違反處罰條例之
    行為，拒絕停車接受稽查而逃逸」之違規行為明確，乃依道
    路交通管理處罰條例第53條第2項、第60條第1項及違反道路
    交通管理事件統一裁罰基準及處理細則第43條、第44條及第
    67條規定，裁處受處分人罰鍰新台幣（下同）7,200元，核
    無不當，而駁回受處分人之異議等語。
二、抗告意旨略以：證人即員警林銀國雖證述抗告人即受處分人
    甲○○，係於建國路與中山路紅燈右轉進入火車站，經員警
    制止不停逕駕車離去等語，然受處分人當天乃載人去火車站
    搭車，焉有不停車之理。況證人所描述之機車特徵，由車牌
    號碼均可調閱得知，且當日機車上有二人，證人並未就此明
    顯特徵指明，顯係火車站前車流量甚大，恐有誤判之虞。再
    罰單上僅模糊描述建國路口，未指明中山路與建國路口，且
    火車站前道路狹小、車流量多，斷無看見員警制止後還能輕
    鬆駕車離去之情，況受處分人當日並無見任何員警對之鳴警
    笛制止攔停，故員警證詞與事實不符云云。
三、經查：按交通警員製單舉發違反道路交通管理處罰條例所列
    之違規事實，本質上為行政處分，係公務員基於職務上之權
    力，依法就特定之具體事件所為之具公法上效果之單方面行
    政行為，基於公務員為公法上行為具有公信力之原則，該行
    政行為當可被推定為真正，其據以依法處分之事實認定亦為
    正確無誤。況於本院卷存資料內，亦查無任何足資證明警員
    有捏造事實、違法取締之情事，從而，執勤警員本其維護交
    通秩序、安全職責所為之舉發，自應受到合法、正確之推定
    ，其證言自得採為佐證。受處分人雖稱其當日確有於臺中地
    區騎機車，但並未於建國路轉彎，且未遇見警察攔檢云云（
    見原審卷第15頁）。然受處分人既自承係載人進去火車站搭
    車（見本院卷第5頁），且衡諸建國路上站前廣場四周均為
    紅線，禁止臨時停車，有受處分人提出之照片可稽，則受處
    分人搭載第三人進去火車站搭車，必定有由建國路與中山路
    交叉口進入火車站前ㄇ型站前廣場四周停車，欲讓搭載之第
    三人下車之舉，此與舉發員警所稱見到一部重機車從建國路
    紅燈右轉之情相符（見原審卷第16頁），受處分人辯稱僅在
    臺中地區騎車，未在建國路轉彎云云，與其嗣後辯解及現場
    交通標線不合，不足採信。又95年9月2日乃星期六，假日火
    車站搭車人潮較多，車流量亦較平日為多，則前往搭車之人
    停靠火車站前下車者，衡情亦多，參酌火車站前為三線道（
    見本院卷第7頁），並非窘迫狹隘之道路，員警縱然見受處
    分人有違規情事而鳴警笛欲制止攔停，亦可能因該處停車者
    眾，一時無法跨過面前車輛而追趕迅速輕便即可駛離之機車
    ，是無法以道狹車多不可能逃離置辯。再「汽車駕駛人之行
    為有下列情形之一，當場不能或不宜攔截製單舉發者，得逕
    行舉發：一、闖紅燈或平交道。... 」道路交通管理處罰條
    例第7-2條第1項定有明文，則本件舉發員警見受處分人有紅
    燈違規右轉之行為而逕行舉發，並非必須有照相或錄影之舉
    證，亦為法之所允。綜上所述，受處分人前述違規事實明確
    ，原裁定法院以原處分機關依法裁處並無違誤，而駁回受處
    分人之異議，並無不合。受處分人仍執前詞提起抗告，指摘
    原裁定不當，為無理由，應予駁回。
據上論結，應依道路交通案件處理辦法第26條，刑事訴訟法第41
2條，裁定如主文。
中　　華　　民　　國　　96　　年　　 6　　月　　21　　日
                  刑事第九庭審判長法　官  劉景星
　　　　　　　　　　　　　　　    法  官  陳世宗
　　　　　　　　　　　　　　　    法  官  官有明
以上正本證明與原本無異。
不得再抗告。
                                  書記官  廖素花
中　　華　　民　　國　　96　　年　　 6　　月　　21　　日
